臺灣高等法院刑事裁定
109年度抗字第561號
抗  告  人  
即  受刑人  趙俊安

                    籍設新北市○○區○○○路0段000號（新北○○○○○○○○）

上列抗告人即受刑人因聲請定其應執行刑案件，不服臺灣新北地
方法院109年度聲字第995號，中華民國109年3月19日裁定，提起
抗告，本院裁定如下：
　　主　文
抗告駁回。
　　理　由
一、按裁判確定前犯數罪者，併合處罰之；數罪併罰，有二裁判
　　以上者，依刑法第51條之規定，定其應執行之刑；宣告多數
    有期徒刑者，於各刑中之最長期以上，各刑合併之刑期以下
    ，定其刑期，但不得逾30年，刑法第50條第1項前段、第53
    條、第51條第5款分別定有明文。次按法律上屬於自由裁量
    事項，尚非概無法律性之拘束，在法律上有其外部界限及內
    部界限。前者法律之具體規定，使法院得以具體選擇為適當
    裁判，此為自由裁量之外部界限。後者法院為自由裁量時，
    應考量法律之目的，法律秩序之理念所在，此為自由裁量之
    內部界限。法院為裁判時，兩者均不得有所踰越（最高法院
    92年度台非字第187號判決意旨參照）。又對於定應執行刑
    之案件，法院所為刑之酌定，本屬實體法上賦予法院依個案
    自由裁量之職權，如所為裁量未逾法定範圍（即各刑中之最
    長期以上、各刑合併之刑期以下之法定範圍內），且無濫權
    情形，即無違法可言（最高法院101年度台抗字第463號裁定
    意旨參照）。
二、經查，本件抗告人即受刑人趙俊安（下稱抗告人）因毒品危
    害防治條例等罪，經法院分別判處如附表所示之刑確定在案
    ，而如附表編號2至6所示之罪，係在附表編號1所示之罪判
    決確定日（107年9月25日）前所犯。檢察官聲請依刑法第53
    條、第51條第5款就附表所示之罪定應執行刑，自屬正當，
    考量抗告人犯罪情節、行為次數，對於抗告人所犯數罪為整
    體非難評價及刑法量刑公平正義理念之內部限制，復權衡審
    酌抗告人之責任與整體刑法目的及相關刑事政策，認原裁定
    所定應執行刑有期徒刑4年，係在各宣告刑之最長期（1年8
    月）以上，各刑合併之刑期（4年8月）以下，況抗告人所犯
    附表編號1至5之罪，曾經原審法院定應執行有期徒刑3年6月
    ，有原審法院108年度聲字第5051號裁定可稽（見執聲卷第6
    至7頁），原審定其應執行刑為有期徒刑4年，合於刑法第51
    條第5款規定所定之外部界限及內部性界限，復無違反比例
    、平等諸原則之裁量權濫用情形，應屬妥適。抗告意旨略以
    ：被告就附表編號1、3、6部分均主動坦承犯行，且附表編
    號3、6部分抗告人於警詢時主動告知有施用毒品，應符合自
    首要件，但抗告人當時並未提出，故未減輕其刑；又施用毒
    品行為與一般犯罪之性質截然不同，其本質上係藥物濫用、
    物質依賴，自殘性質明顯，侵害或侵害危險性十分隱晦，實
    無大幅執行之必要，應可酌定較低之執行刑，抗告人已執行
    逾1年8月，抗告人之母每來會面，抗告人總心疼、後悔及自
    責，望能審酌上情從輕量刑，使抗告人早日服刑完畢，返鄉
    奉養母親及扶養子女云云。抗告意旨徒憑己意，泛詞漫指原
    裁定定應執行刑過重而有違法、失當之處，其抗告
　　無理由，應予駁回。
三、據上論結，應依刑事訴訟法第412條，裁定如主文。
中　　華　　民　　國　　109 　年　　4 　　月　　30　　日
                  刑事第九庭    審判長法　官  潘翠雪
　　　　　　　　　　　　　　　　　　　法　官  葉力旗
　　　　　　　　　　　　　　　　　　　法　官  陳俞婷
以上正本證明與原本無異。
如不服本裁定，應於收受送達後五日內向本院提出抗告狀。
                                      書記官  陳麗津
中　　華　　民　　國　　109 　年　　5 　　月　　4 　　日

附表：
編         號  1 2 3 罪         名        詐欺       竊盜 毒品危害防制條例 宣   告   刑  有期徒刑1年2月 有期徒刑3月 有期徒刑6月 犯 罪 日 期  106年12月2日 107年6月25日下午3時46分許 106年12月1日12時 偵查(自訴)機關年度案號  嘉義地檢署106年度偵字第8920號 新北地檢署107年度偵字第27961號 新北地檢署107年度毒偵字第1003號  最  後  事實審 法  院    嘉義地院    新北地院     臺灣高院  案  號 107年度訴字第80號 107年度審簡字第1476號 107年度上訴字第3753號  判  決日  期 107年8月29日 108年2月27日 108年5月14日   確定   判決 法  院    嘉義地院    新北地院    臺灣高院  案  號 107年度訴字第80號 107年度審簡字第1476號 107年度上訴字第3753號  判決確定日期 107年9月25日 108年6月10日  108年5月14日 是否得易科罰金        否       是       是 備         註  新北地檢109年度執更字第1447號（編號1至5經新北地院以108年度聲字第5051號裁定定應執行刑3年6月）   

          
編         號  4 5 6 罪         名        詐欺 毒品危害防制條例 毒品危害防制條例 宣   告   刑  有期徒刑1年8月 有期徒刑4月 有期徒刑9月 犯 罪 日 期  106年12月2日 107年7月3日15時許 106年12月3日10時25分許為警採尿前回溯26小時內之某時 偵查(自訴)機關年度案號  雲林地檢署107年度偵字第2488號 新北地檢署107年度毒偵字第6805號 新北地檢署107年度毒偵字第1003號  最  後  事實審 法  院    雲林地院    新北地院     臺灣高院  案  號 107年度訴字第953號 108年度簡上字第68號 107年度上訴字第3753號  判  決日  期 108年3月28日 108年8月14日 108年5月14日   確定   判決 法  院    雲林地院    新北地院    臺灣高院  案  號 107年度訴字第953號 108年度簡上字第68號 107年度上訴字第3753號  判決確定日期 108年6月11日 108年8月14日  108年12月17日 是否得易科罰金        否       是       否 備         註  新北地檢109年度執更字第1447號（編號1至5經新北地院以108年度聲字第5051號裁定定應執行刑3年6月）  新北地檢109年度執字第1819號